【裁判字號】    99,司財管,43
【裁判日期】    990825
【裁判案由】    選任遺產管理人
【裁判全文】
臺灣彰化地方法院民事裁定            99年度司財管字第43號
聲  請  人  良京實業股份有限公司
法定代理人  甲○○
關  係  人  財政部國有財產局臺灣中區辦事處
法定代理人  廖蘇隆
上列聲請人聲請對被繼承人乙○○選任遺產管理人事件，本院裁
定如下：
    主  文
選任財政部國有財產局臺灣中區辦事處為被繼承人乙○○（民國
44年10月29日出生，身分證統一編號：Ｚ000000000號，生前籍設
彰化縣社頭鄉松竹村北勢二巷2號）之遺產管理人。
程序費用新台幣壹仟元由被繼承人乙○○之遺產負擔。
    理  由
一、按繼承開始時，繼承人有無不明，而無親屬會議或親屬會議
    未於一個月內選定遺產管理人者，利害關係人得聲請法院選
    任遺產管理人，並由法院依法為公示催告。又按先順序繼承
    人均拋棄其繼承權者，準用關於無人承認繼承之規定，民法
    第1177條、第1178條第1項、第2項、第1176條第6項規定甚
    明。
二、本件聲請意旨略以：緣原債權人台東區中小企業銀行股份有
    限公司與債務人即被繼承人乙○○間之借款債權，前經本院
    以94年度執字第12897號核發債權憑證，而前述借款債權業
    由原債權人讓與聲請人並經公告通知債務人，惟債務人於民
    國（下同）97年10月20日死亡，其繼承人均已向本院辦理拋
    棄繼承，為處分債務人持份所有座落於彰化縣社頭鄉○○段
    877地號土地之不動產，爰依法聲請選任乙○○之遺產管理
    人等語。
三、經查，聲請人主張之事實，業據提出債權憑證影本、債權讓
    與書暨附表影本及公告報紙、本院家事庭函影本、公司登記
    證明書影本為證，經核無訛，並經本院依職權調閱本院97年
    度繼字第1361號拋棄繼承卷宗，查核明確，聲請人之主張堪
    信屬實。
四、次查，被繼承人之繼承人蕭宗湘於99年8月18日本院訊問時
    ，表明其不願意擔任本件之遺產管理人，且並無其他適合之
    人選願意擔任，有訊問筆錄在卷可查。惟被繼承人之遺產，
    迄無人繼承，如經相當期間，仍無人繼承，依法歸屬於國家
    所有，又國家設置國有財產局，負責全國國土或財產之管理
    之事務，不僅是權利，亦是義務，不能純以利益為考量因素
    ，且攸關被繼承人之遭受法院強制執行文件，大部分僅係收
    受者，其餘事項應非十分繁雜，從而本院認為指定財政部國
    有財產局臺灣中區辦事處為被繼承人之遺產管理人應為適當
    ，並依法為承認繼承之公示催告，爰裁定如主文所示。
五、依非訟事件法第157條裁定如主文。
六、如對本裁定抗告，須於裁定送達後10日之不變期間內，向本
    院提出抗告狀，並繳納抗告費新臺幣1,000元。
中    華    民    國    99    年    8     月    25    日
                  家事法庭      司法事務官  劉俊佑

司法院資訊處製作；財團法人民間司法改革基金會備份。
